【裁判字號】    98,裁,1322
【裁判日期】    980527
【裁判案由】    綜合所得稅
【裁判全文】
最  高  行  政  法  院  裁  定
                                      98年度裁字第1322號
再 審原 告  甲○○○
訴訟代理人  許祺昌
            黃正琪律師
再 審被 告  財政部臺北市國稅局
代  表  人  凌忠嫄
上列當事人間綜合所得稅事件，再審原告對於中華民國98年2月
12日本院98年度判字第96號判決，提起再審之訴，本院裁定如下
：
    主  文
再審之訴駁回。
再審訴訟費用由再審原告負擔。
    理  由
一、按提起再審之訴，應依行政訴訟法第277條第1項第4款之規
    定表明再審理由，此為必須具備之程式。所謂表明再審理由
    ，必須指明確定判決有如何合於行政訴訟法第273條或第274
    條所定再審事由之具體情事，始為相當。倘僅泛言有再審事
    由而無具體情事者，仍難謂已合法表明再審理由。如未表明
    再審理由，法院無庸命其補正，應予駁回。
二、本件再審原告主張本院民國（下同）98年度判字第96號判決
    （下稱原確定判決）有行政訴訟法第273條第1項第1款所定
    之再審事由，對之提起再審之訴，略以：(一)再審被告及原審
    法院94年度訴字第2251號判決（下稱原審判決）並無積極證
    據，而為「訴外人陳謙吉係以『現金交付』利息所得予再審
    原告，並已由再審原告『受領』」之認定；原確定判決對此
    證據法則違誤未為適法指摘，當有行政訴訟法第1項第1款所
    定之再審事由。(二)退步言，縱再審原告已「受領」系爭利息
    所得，然訴外人陳謙吉迄今皆無償還再審原告該金錢借貸之
    本金，故系爭利息之法律性質應轉換為訴外人陳謙吉之給付
    不能之債務不履行之損害填補，依民法第216條之1規定而為
    損益相抵後，再審原告仍受有「損害」，並無如再審被告所
    稱之利息「所得」；原審判決及原確定判決對此債務不履行
    之法律關係應屬可得而知，卻漏未斟酌，且該斟酌亦屬法院
    職權調查事項，故原審判決及原確定判決當有行政訴訴法第
    273條第1項第1款所定之再審事由云云。經核再審訴狀所表
    明之再審理由，業經再審原告在前訴訟程序時提出主張，並
    經原審判決及原確定判決論駁，再審原告仍執陳詞而為主張
    ，而對於原確定判決究有如何合於行政訴訟法第273條第1項
    第1款及第274條規定之具體情事，則未據敘明，其泛指原確
    定判決有適用法規顯有錯誤之情形，難謂已合法表明再審事
    由，依前開說明，其再審之訴不合法，應予駁回。
三、據上論結，本件再審之訴為不合法。依行政訴訟法第278條
    第1項、第104條、民事訴訟法第95條、第78條，裁定如主文
    。
中    華    民    國    98    年    5     月    27    日
                    最高行政法院第三庭
                        審判長法官  高  啟  燦
                              法官  劉  介  中
                              法官  帥  嘉  寶
                              法官  黃  合  文
                              法官  吳  慧  娟
以  上  正  本  證  明  與  原  本  無  異
中    華    民    國    98    年    5     月    27    日
                              書記官  張  雅  琴


司法院資訊處製作；財團法人民間司法改革基金會備份。
